臺灣臺中地方法院刑事判決　　　　　　　　　　　　　九十一年度易字第四八一號
　　公　訴　人　台灣台中地方法院檢察署檢察官
　　被　　　告　乙○○
右列被告因竊盜案件，經檢察官提起公訴（九十一年度偵字第七三七號），本院判決
如左：
    主  文
乙○○共同竊盜，處有期徒刑肆月，如易科罰金，以參佰元折算壹日。
    事  實
一、乙○○與彭文榮（業經本院判處有期徒刑一年二月）基於意圖為自己不法所有之
    犯意聯絡，於民國（下同）九十一年一月一日上午九時許，至台中市○○區○○
    路一段四三九號東山國民中學後棟大樓一樓往二樓樓梯處，以徒手拿取之方式共
    同竊取置放該處為東山國中所有之鋁質防盜窗九片（每片價值約新台幣五百元）
    ，得手後其等二人正搬運該物品尚未離去時，為警於同日上午十時許當場查獲。
二、案經台中市警察局第五分局移送臺灣臺中地方法院檢察署檢察官偵查起訴。
    理  由
一、訊據被告乙○○坦承與共犯彭文榮一起至台中市東山國民中學搬運鋁質防盜窗九
    片等情不諱，惟矢口否認係竊取前開窗戶，辯稱：是彭文榮邀伊去搬運的，伊不
    知道鋁窗係何人所有，以為是別人不要的云云，惟查：被告與共犯彭文榮共同竊
    取鋁窗之事實，業據同案共犯彭文榮於本院審理時坦承不諱，此有本院本院九十
    一年度易字第三二七號一案判決在卷可憑，並據被害人即台中市東山國中負責保
    管之工友甲○○於警訊時指述明確，且有贓物認領保管收據一份在卷可資佐證，
    加以，該案發地址位於台中市○○區○○路一段四三九號之舊台中市東山國民中
    學，雖因地震毀損而目前無人使用，然學校建築物外觀均尚屬完整，且留有防止
    一般人進入之鐵網設備，該處縱無人留守看管，一般人亦可得知非廢棄之處所，
    並有平面圖一張、現場照片四張附卷可稽，且被告於偵訊中亦坦承知悉該鋁窗為
    學校的等語明確，嗣後辯稱不知所拿取物品仍屬他人所有之物一事，自難採信；
    因之，被告為上開竊盜行為時，明知各該物品仍屬他人所有之物卻仍予竊取，其
    有據為自己不法所有之竊盜意圖甚明，此外，復有其於九十一年一月一日竊取行
    為之現場照片影本二張暨現場圖影本一張在卷可參，本案事證已臻明確，被告上
    開竊盜犯行，應堪認定。
二、核被告所為係犯刑法第三百二十條第一項普通竊盜罪。又被告與彭文榮就上開竊
    盜之行為，有犯意聯絡及行為分擔，為共同正犯。爰審酌被告素行不良，曾有竊
    盜前科，經執行完畢，仍不思正當途徑獲得財富，犯後坦承部分犯行，竊得物品
    亦已歸原主，犯後態度非差，及其犯罪動機、目的等一切情狀，量處如主文所示
    之刑，並諭知易科罰金之折算標準。
據上論斷，應依刑事訴訟法第二百九十九條第一項前段，刑法第二十八條、第三百二
十條第一項、第四十一條第一項前段，罰金罰鍰提高標準條例第一條前段、第二條，
判決如主文。
中    華    民    國      九十一      年       六      月     二十五    日
                                臺灣臺中地方法院刑事第二庭
                                      法  官  陳 如 玲
右正本證明與原本無異。
如不服本判決，應於判決送達後十日內向本院提出上訴狀，上訴於臺灣高等法院臺中
分院( 須附繕本 )。
                                      書記官
中    華    民    國      九十一      年       六      月     二十六    日
附錄論罪科刑法條
刑法第三百二十條
意圖為自己或第三人不法之所有，而竊取他人之動產者，為竊盜罪，處五年以下有期
徒刑、拘役或五百元以下罰金。
意圖為自己或第三人不法之利益，而竊佔他人之不動產者，依前項之規定處斷。
前二項之未遂犯罰之。
